【裁判字號】    95,監,210
【裁判日期】    950911
【裁判案由】    選定禁治產人監護人
【裁判全文】
臺灣板橋地方法院民事裁定  95年度監字第210號
聲  請  人  乙○○○
上列聲請人聲請選定禁治產人丙○○之監護人事件，本院裁定如
下：
    主    文
選定乙○○○（女、民國○○年○ 月○ 日生、身分證統一編號：Ｚ
000000000號）為禁治產人丙○○之監護人。
程序費用由聲請人負擔。
    理    由
一、本件聲請意旨略以：丙○○為聲請人乙○○○之已出養子女
    ，聲請人前曾具狀向台灣板橋地方法院檢察署聲請宣告丙○
    ○為禁治產人，旋經上開檢察署向本院聲請宣告丙○○為禁
    治產人後，業經本院以95年度禁字第96號裁定宣告丙○○為
    禁治產人。丙○○之養父甲○○已於民國95年8月12日死亡
    ，丙○○並無民法第1111條第1項所規定之法定監護人，而
    丙○○目前在醫院療養復建中，相關照顧事宜及費用支出皆
    由聲請人負擔，惟尚有車禍理賠及其他相關事情亟待處理，
    聲請人應可擔任禁治產人丙○○之監護人，以便照顧禁治產
    人丙○○及代為處理相關手續，爰依法聲請選定聲請人為禁
    治產人丙○○之監護人等語。
二、按禁治產人應置監護人，並依左列順序定之：（一）配偶。
    （二）父母。（三）與禁治產人同居之祖父母。（四）家長
    。（五）後死之父或母以遺囑指定之人。不能依前項規定定
    其監護人時，由法院徵求親屬會議之意見選定之，民法第11
    10條、第1111條分別定有明文。次按，依民法第1113條第1
    項準用同法第1094條第2 項之規定，未能依法定順序為禁治
    產人定監護人，或為禁治產人之最佳利益，法院得依禁治產
    人、檢察官、當地社會福利主管機關或其他利害關係人之聲
    請，就其三親等內旁系血親尊親屬、社會福利主管機關、社
    會福利機構或其他適當之人選定或改定為監護人。
三、經查：
（一）聲請人主張其為丙○○之親生母親，前曾具狀向台灣板橋
      地方法院檢察署聲請宣告丙○○為禁治產人，旋經上開檢
      察署向本院聲請宣告丙○○為禁治產人後，業經本院以95
      年度禁字第96號裁定宣告丙○○為禁治產人等情，業據聲
      請人提出本院95年度禁字第96號裁定影本及戶籍謄本為證
      ，並經本院依職權調閱該禁治產事件卷宗查明無訛，自應
      認為真實。
（二）聲請人主張禁治產人丙○○之養父甲○○已於95年8月12
      日死亡，丙○○並無民法第1111條第1項所規定之法定監
      護人，且無法定親屬會議會員，致無從依民法第1111條所
      定聲請由法院徵求親屬會議之意見選定禁治產人丙○○之
      監護人等情，業據聲請人提出戶籍謄本、除戶戶籍謄本、
      死亡證明書等件為證，堪信為真實。
（三）聲請人主張丙○○目前在醫院療養復建中，平日皆由聲請
      人負責接洽照顧事宜，並支出相關費用之事實，業經聲請
      人提出亞東紀念醫院醫療費用收據、元復醫院醫療費收據
      、看護費用收據等件為憑，復經證人即聲請人之友人林銘
      城於本院審理時證述明確，且聲請人前確具狀向台灣板橋
      地方法院檢察署聲請宣告丙○○為禁治產人，經上開檢察
      署向本院聲請宣告丙○○為禁治產人後，聲請人復至本院
      應訊接受調查，並繳交禁治產鑑定費用，此亦經本院依職
      權調取該禁治產事件卷宗查閱屬實，足認聲請人主張之事
      實，堪信為真實。
四、按禁治產人之監護人為受監護人之利益，應按受監護人之財
    產狀況，護養療治其身體，民法第1112條定有明文。本件聲
    請人既為禁治產人丙○○之親生母親，並有意願擔任禁治產
    人丙○○之監護人，且依卷附聲請人提出之丙○○醫療費用
    收據以觀，聲請人應有相當之經濟能力，而禁治產人丙○○
    平日均由聲請人負責照顧適宜，本院審酌此等情狀，認聲請
    人應有監護禁治產人丙○○之能力，並適於任之，由聲請人
    任監護人，符合禁治產人丙○○之最佳利益。從而，聲請人
    聲請本院選定聲請人本人為禁治產人丙○○之監護人，洵屬
    正當，應予准許。
五、依非訟事件法第21條第1 項前段，裁定如主文。
中    華    民    國    95    年    9     月    11    日
                  家事法庭    法  官  郭光興
以上正本係照原本作成。
如對本裁定抗告須於裁定送達後十日內向本院提出抗告狀，並應
繳納抗告費新臺幣1,000 元。
中    華    民    國    95    年    9     月    11    日
                              書記官  翁子婷


司法院資訊處製作；財團法人民間司法改革基金會備份。
